【裁判字號】    89,交易,44
【裁判日期】    890307
【裁判案由】    過失傷害等
【裁判全文】
臺灣雲林地方法院刑事判決                          八十九年度交易字第四四號
    公  訴  人  臺灣雲林地方法院檢察署檢察官
    被      告  甲○○
    被      告  丙○○
右列被告等因過失傷害等案件，經檢察官提起公訴（八十年度調偵字第一四號），本
院判決如左：
    主  文
甲○○服用酒類不能安全駕駛動力交通工具而駕駛，處有期徒刑參月，如易科罰金，
以佰元折算壹日，緩刑貳年；被訴過失傷害部分公訴不受理。
丙○○被訴過失傷害公訴不受理。
    事  實
一、甲○○於民國八十八年八月二十七日中午，在雲林縣虎尾鎮北溪里友人家中飲用
    啤酒二瓶後，其呼氣所含酒精濃度達每公升Ｏ‧七六毫克，已達不能安全駕駛動
    力交通工具之程度，竟仍於同日下午一時許，駕駛車號ＳＬ─二三六一號小客車
    （起訴書誤載為ＳＬ─五○六六號），沿雲林縣雲一五八線公路由東往西方向行
    駛，途經虎尾鎮空軍基地前之路口時，因飲酒致其判斷力降低，而貿然左轉，適
    有丙○○駕駛車號ＳＬ─五○六六號小客車行經該路口，因閃避不及而遭甲○○
    所駕之小客車擦撞，使甲○○受有左股骨粉碎性骨折，丙○○受有頭部外傷併腦
    挫傷、左眼、左肩擦傷，乙○○受有左眼眼前房出血、創傷性散瞳併眼瞼瘀傷併
    青光眼等傷害（甲○○、丙○○過失傷害部分分別經撤回告訴）。甲○○經送至
    若瑟醫院急救，警方據報前往若瑟醫院為甲○○製作筆錄，並於同日下午四時二
    十八分許以酒精濃度測定器對甲○○施以酒精濃度測定，測得其呼氣所含酒精濃
    度為每公升Ｏ‧七六毫克，始查獲上情。
二、案經雲林縣警察局虎尾分局報告台灣雲林地方法院檢察署檢察官偵查起訴。
    理  由
壹、有罪部分：
一、訊據被告甲○○固坦承於右揭時地飲酒後駕車與丙○○所駕之小客車發生碰撞肇
    事之事實不諱，惟矢口否認有何不能安全駕駛動力交通工具之犯行，辯稱：伊沒
    有醉云云。然查：被告於酒後駕駛肇事之事實，除被告之自白外，並有診斷證明
    書三件、道路交通事故調查報告表一紙及現場照片四張附卷可稽，且警方於同日
    下午四時二十八分對被告施以酒精濃度測試，其吐氣所含酒精成分為每公升Ｏ‧
    七六毫克，此有測試報告單一紙在卷足憑。按呼氣中酒精濃度每公升○‧五五毫
    克或血液中酒精濃度在○‧一一％以上，參考德國、美國之標準，肇事率為一般
    正常人之十倍，認為已達「不能安全駕駛」之標準，此有法務部於八十八年五月
    十日邀集交通部、行政院衛生署、內政部警政署、中央警察大學等單位相關人員
    召開之「研商訂定刑法第一百八十五條之三服用毒品、麻醉藥品、酒類或其他相
    類之物，不能安全駕駛交通工具之認定標準」會議結論可參。本件被告於右揭時
    地酒後駕車肇事，為警測出之呼氣中酒精濃度高達每公升○‧七六毫克，其顯然
    已不具安全駕駛之能力，況其復因酒後駕車影響判斷力致肇本件事故，益足證明
    被告顯已無法安全駕駛動力交通工具。綜上所述，被告所辯，顯係事後卸責飾詞
    ，不足採信。本件事證明確，被告之犯行洵堪認定，應予依法論科。
二、核被告甲○○所為，係犯刑法第一百八十五條之三之公共危險罪。爰審酌被告於
    飲酒後已達不能安全駕駛動力交通工具，且其酒後吐氣所含酒精成份高達每公升
    ０‧七六毫克，仍駕車並因而肇事情節嚴重，及犯後尚知悔悟，且已與被害人達
    成民事和解，被害人並當庭表示撤回過失傷害告訴等一切情狀，量處如主文所示
    之刑，並諭知易科罰金之折算標準，以資懲儆。查被告本件犯罪前五年內未曾受
    有期徒刑以上刑之宣告，有台灣雲林地方法院檢察署刑案資料查註紀錄表及本院
    被告全國前案紀錄表各一件可稽，其一時失慮致罹刑典，犯後已深知悔悟，本院
    認其經此偵審程序之教訓後，當益知警惕，應無再犯之虞，因認其所宣告之刑，
    以暫不執行為適當，爰併予宣告緩刑二年，以勵來茲而啟自新。
貳、公訴不受理部分：
一、按告訴乃論之罪，告訴人於第一審辯論終結前得撤回其告訴，又告訴經撤回者，
    應諭知不受理之判決；刑事訴訟法第二百三十八條第一項、第三百零三條第三款
    定有明文。又依前開規定為不受理判決者，得不經言詞辯論為之，同法第三百零
    七條亦有明文。
二、查本件告訴人乙○○、被告丙○○告訴被告甲○○，被告甲○○告訴被告丙○○
    過失傷害案件，起訴書認係觸犯刑法第二百八十四條第一項前段之罪，依同法第
    二百八十七條前段之規定，須告訴乃論。茲因雙方業已達成和解，並據渠等撤回
    告訴，依照首開說明，本件被告丙○○、甲○○過失傷害部分應諭知不受理之判
    決。
據上論斷，應依刑事訴訟法第二百九十九條第一項前段、第三百零三條第三款、三百
零七條，刑法第一百八十五條之三、第四十一條、第七十四條第二款，罰金罰鍰提高
標準條例第一條前段、第二條，判決如主文。
本案經檢察官郭瑞祥到庭執行職務。
中      華      民      國      八十九      年     三     月     二     日
                                        臺灣雲林地方法院刑事第一庭
                                            法  官  莊  秋  燕
右正本證明與原本無異。
如不服本判決，應於判決送達後十日內向本院提出上訴狀( 應附繕本 )。
                                            書記官  周  麗  雲
中      華      民      國      八十九      年     三     月     二     日
附錄法條
刑法第一百八十五條之三
服用毒品、麻醉藥品、酒類或其他相類之物，不能安全駕駛重力交通工具而駕駛者，
處一年以下有期徒刑、拘役或三萬元以下罰金。


司法院資訊處製作；財團法人民間司法改革基金會備份。
